【裁判字號】    98,易,2377
【裁判日期】    981030
【裁判案由】    毒品危害防制條例
【裁判全文】
臺灣臺北地方法院刑事判決              98年度易字第2377號
公  訴  人  臺灣臺北地方法院檢察署檢察官
被      告  甲○○
上列被告因違反毒品危害防制條例案件，經檢察官提起公訴（九
十八年度毒偵字第二○一一號），被告於準備程序中先就被訴事
實為有罪之陳述，經本院告以簡式審判之旨，並聽取當事人之意
見後，本院合議庭裁定行簡式審判程序，判決如下：
    主  文
甲○○施用第二級毒品，處有期徒刑陸月，如易科罰金，以新臺
幣壹仟元折算壹日，扣案如附表編號一、三所示之物沒收銷燬之
，如附表編號二、四、五、六、七、八所示之物均沒收。
    事  實
一、甲○○前於(一)民國九十六年間，因施用毒品而違反毒品危害
    防制條例案件，經臺灣士林地方法院（下稱士林地院）以九
    十六年度毒聲字第一五三號裁定送觀察、勒戒後，認有繼續
    施用毒品之傾向，再經同院以九十六年度毒聲字第五五九號
    裁定令入戒治處所施以強制戒治，於九十七年十月十六日停
    止其處分出監，並經臺灣士林地方法院檢察署檢察官於九十
    七年十一月三日以九十七年度戒毒偵字第九八號不起訴處分
    書為不起訴處分確定；嗣於(二)九十八年間，因施用毒品而違
    反毒品危害防制條例案件，經臺灣桃園地方法院以九十八年
    度壢簡字第四七二號刑事判決，判處有期徒刑三月，甲○○
    不服提起上訴，經同院以九十八年度簡上字第四一二號刑事
    判決駁回其上訴確定；又於(三)九十八年間，因施用毒品及持
    有毒品而違反毒品危害防制條例案件，經本院以九十八年度
    簡字第二九六八號刑事判決，判處有期徒刑三月、三月，應
    執行有期徒刑四月確定；再於(四)九十八年間，因施用毒品而
    違反毒品危害防制條例案件，臺灣板橋地方法院以九十八年
    度簡字第五八○三號刑事判決，判處有期徒刑三月確定；復
    於(五)九十八年間，因施用毒品而違反毒品危害防制條例案件
    ，經士林地院以九十八年度審簡字第七八○號刑事判決，判
    處有期徒刑六月；及於(六)九十八年間，因施用毒品而違反毒
    品危害防制條例案件，經士林地院以九十八年度審簡字第七
    六五號刑事判決，判處有期徒刑五月（於本案均不構成累犯
    ）。
二、甲○○仍不知悛悔，基於施用第二級毒品甲基安非他命（下
    稱甲基安非他命）之犯意，於九十八年七月一日一、二時許
    ，在臺北縣三重市○○路○段七八號「天台廣場」內，以將
    甲基安非他命置於玻璃球內燒烤後吸食煙霧之方式，施用甲
    基安非他命一次。嗣甲○○於同日三時三十分許，駕駛車牌
    號碼○四○九－ＥＮ號自小客車行經臺北市中山區○○○路
    八五巷八六號前，因違規停車，形跡可疑，經員警上前盤查
    ，當場扣得如附表所示之物，並採集其尿液送驗，發現呈安
    非他命類陽性反應，始悉上情。
三、案經臺北市政府警察局中山分局報告臺灣臺北地方法院檢察
    署簡檢察官偵查起訴。
    理  由
一、證據之認定：
    上開事實二之部分，業據被告甲○○於本院九十八年十月十
    九日審理時坦承不諱（本院當日審判筆錄參照），且其於上
    述時、地為警查獲時所採集之尿液，經送臺灣尖端先進生技
    醫藥股份有限公司以酵素免疫分析法初步檢驗及氣相層析質
    譜儀確認檢驗結果，確呈安非他命類、甲基安非他命陽性反
    應，此有該公司於九十八年七月八日所出具之濫用藥物檢驗
    報告、臺北市政府警察局偵辦毒品案件尿液檢驗委驗單各一
    紙在卷可證（毒偵卷第五一頁至第五三頁參照），復有如附
    表所示之物扣案可證；又扣案如附表編號一、三所示之物，
    經內政部警政署刑事警察局以氣相層析質譜儀法及核磁共振
    分析法檢驗，結果均檢出含有甲基安非他命成分無訛，有該
    局於九十八年七月二十一日出具之刑鑑字第○九八○○九一
    八○七號鑑定書一紙在卷可佐（本院卷第三五頁參照），是
    由上開補強證據，足認被告任意性自白核與事實相符，堪以
    採信。本件事證明確，被告之犯行堪以認定。
二、論罪科刑之法律適用：
  (一)按甲基安非他命為毒品危害防制條例第二條第二項第二款所
    列之第二級毒品，是核被告甲○○所為，係犯毒品危害防制
    條例第十條第二項之施用第二級毒品罪。其施用甲基安非他
    命前後持有甲基安非他命之低度行為，應為施用甲基安非他
    命之高度行為所吸收，不另論罪。
  (二)爰審酌被告前曾多次因施用毒品，經法院分別裁定送觀察、
    勒戒及判刑確定，仍未能把握自新機會，徹底戒除施用毒品
    之惡習，仍再施用足以導致人體機能發生依賴性、成癮性及
    抗藥性等障礙之甲基安非他命，惟念其施用毒品乃戕害自身
    身心健康，尚未危及他人，及犯罪後坦承犯行，態度尚稱良
    好，兼衡其犯罪動機、手段、施用毒品之次數等一切情狀，
    量處如主文所示之刑，並諭知易科罰金之折算標準，以示警
    儆。
  (三)扣案如附表編號一、三所示之物，經送鑑驗後，均檢出含有
    甲基安非他命成分無誤，已如上述，應依毒品危害防制條例
    第十八條第一項前段規定，不問屬於犯人與否，由本院諭知
    沒收銷燬之；至扣案如附表編號二、四所示之物，係被告所
    有、用以包裝如附表編號一、三所示之毒品，具有防止毒品
    裸露、逸出及潮濕，並便於攜帶使用之功用，如附表編號五
    所示之物，為被告所有供犯本案施用第二級毒品罪所用之物
    ，如附表編號六所示之物，係被告所有用以量秤施用第二級
    毒品數量所用之物，如附表編號七、八所示之物，係被告所
    有用以分裝第二級毒品以便分次施用所用之物，均應依刑法
    第三十八條第一項第二款、第三項之規定宣告沒收。
據上論斷，應依刑事訴訟法第二百七十三條之一第一項、第二百
九十九條第一項前段，毒品危害防制條例第十條第二項、第十八
條第一項前段，刑法第十一條、第四十一條第一項前段、第三十
八條第一項第二款、第三項，判決如主文。
本案經檢察官謝憲杰到庭執行職務。
中    華    民    國    98    年    10    月    30    日
                  刑事第九庭    法  官  張詩芸
以上正本證明與原本無異。
如不服本判決應於收受送達後10日內向本院提出上訴書狀，並應
敘述具體理由；其未敘述上訴理由者，應於上訴期間屆滿後20日
內向本院補提理由書（均須按他造當事人之人數附繕）「切勿逕
送上級法院」。
                                書記官  顏淑華
中    華    民    國    98    年    10    月    30    日
附錄本案論罪科刑法條全文
毒品危害防制條例第十條
施用第一級毒品者，處六月以上五年以下有期徒刑。
施用第二級毒品者，處三年以下有期徒刑。
附表
┌──┬─────┬──────┬───────┬────────┐
│編號│物品名稱  │  數    量  │  備      註  │扣押物品清單編號│
├──┼─────┼──────┼───────┼────────┤
│ 一 │白色晶體  │拾包（純質│檢出第二級毒品│臺北地檢署九十八│
│    │          │淨重柒點玖│甲基安非他命成│年度安保管字第三│
│    │          │公克）      │分            │三九號編號１    │
├──┼─────┼──────┼───────┼────────┤
│ 二 │包裝上開白│拾個      │無            │臺北地檢署九十八│
│    │色晶體之包│            │              │年度安保管字第三│
│    │裝袋      │            │              │三九號編號１    │
├──┼─────┼──────┼───────┼────────┤
│ 三 │白色塊狀晶│包（純質淨│檢出第二級毒品│臺北地檢署九十八│
│    │體        │重點玖肆公│甲基安非他命成│年度安保管字第三│
│    │          │克）        │分            │三九號編號１    │
├──┼─────┼──────┼───────┼────────┤
│ 四 │包裝上開白│個        │無            │臺北地檢署九十八│
│    │色塊狀晶體│            │              │年度安保管字第三│
│    │之包裝袋  │            │              │三九號編號１    │
├──┼─────┼──────┼───────┼────────┤
│ 五 │吸食器    │壹個        │無            │臺北地檢署九十八│
│    │          │            │              │年度藍保管字第八│
│    │          │            │              │八四號編號１    │
├──┼─────┼──────┼───────┼────────┤
│ 六 │電子磅秤  │壹個        │無            │臺北地檢署九十八│
│    │          │            │              │年度藍保管字第八│
│    │          │            │              │八四號編號２    │
├──┼─────┼──────┼───────┼────────┤
│ 七 │夾鏈袋    │拾玖個      │無            │臺北地檢署九十八│
│    │          │            │              │年度藍保管字第八│
│    │          │            │              │八四號編號３    │
├──┼─────┼──────┼───────┼────────┤
│ 八 │包裝紙袋  │肆拾伍個    │無            │臺北地檢署九十八│
│    │          │            │              │年度藍保管字第八│
│    │          │            │              │八四號編號４    │
└──┴─────┴──────┴───────┴────────┘


司法院資訊處製作；財團法人民間司法改革基金會備份。
